# 关于实际控制人受让股份是否构成股份支付

提问人：smile900820 时间：2021-11-02 18:33:06
求助陈版主，如下情况是否构成股份支付。
股份公司成立持股平台，股份公司实际控制人将持股平台的股份以 1 元每股转让给股份公司的高管A，高管A又将持股平台的股份以一元每股转让给B，B离职后将持股平台的股份以一元每股（价格明显不公允）转让给实际控制人，请问B转让给实际控制人（股份公司的技术骨干）是否构成股份支付。
根据会计司《股份支付准则应用案例——实际控制人受让股份是否构成新的股份支付》，是否是需要看后续实际控制人的安排，实际控制人是否在此次股权转让中受益。如果限定高管A转让给B的股份为替实际控制人代持的，那么B转回给实际控制人是否不构成实际控制人形成收益。
查询了一些案例，是否也可以以B转回给实际控制人并非获取实际控制人的技术服务而是为了稳固股权保持稳定性等管理要求故不满足股份支付。
谢谢陈版主百忙中抽空回复。

回答人：chenyiwei
这种收回股份，如果实际控制人没有在可预见的未来将其再次授予出去的计划，则大概率要按照股份支付处理，尤其是该股份的最初来源是发行人向持股平台定向增发的情况下。如果持股平台最初获得这些股份就是通过实际控制人将其持有的存量股份低价转让出来的，则或许还有讨论余地。